---
title: "TFM - Kaggle House Prices: Advanced Regression Techniques with caret"
subtitle: "02 - 02 Ingeniería de características mediante paquete recipes"
author: "Juan Carlos Santiago Culebras"
date: "`r Sys.Date()`"
output:
  pdf_document: default
  #html_document: default
---

```{r setup, include=FALSE}
knitr::opts_chunk$set(message=F, warning=F)
```

Paquete recipes

Facilita las transformaciones de las variables para realizar la ingeniería de características. 

Para su utilización:
*Se crea un objeto récipe con la variable respuesta y los predictores, esto se realiza con el conjunto de entrenamiento.
*Sobre dicho objeto se definen los pasos a realizar para transformar los datos.
*Se realiza un entrenamiento, donde se aprenden los parámetros necesarios para realizar las transformaciones.
*Se aplican las transformaciones a los conjuntos deseados


# Primeros pasos 

## Librerías

Realizamos la carga de las librerías necesarias

```{r,results='hide', message=F, warning=F}

if(!is.element("dplyr", installed.packages()[, 1]))
      install.packages("dplyr", repos = 'http://cran.us.r-project.org')
library(dplyr)

if(!is.element("tidyr", installed.packages()[, 1]))
      install.packages("tidyr", repos = 'http://cran.us.r-project.org')
library(tidyr)

if(!is.element("ggplot2", installed.packages()[, 1]))
      install.packages("ggplot2", repos = 'http://cran.us.r-project.org')
library(ggplot2)

if(!is.element("tibble", installed.packages()[, 1]))
      install.packages("tibble", repos = 'http://cran.us.r-project.org')
library(tibble)

if(!is.element("caret", installed.packages()[, 1]))
      install.packages("caret", repos = 'http://cran.us.r-project.org')
library(caret)

if(!is.element("recipes", installed.packages()[, 1]))
      install.packages("recipes", repos = 'http://cran.us.r-project.org')
library(recipes)
```

## Cargamos datos

Partimos del dataset generado en la etapa anterior fichero F01_dsDataAll (datos limpios)

Donde se ha realizado:
*Verificación de datos y campos
*Tratamiento de valores perdidos
*Tratamiento de outliers

```{r}
load('./F01_Datos/F01_dsDataAll.RData')
```

Preparamos datos para realizar la ingenieria con recipe

Interesa mantener la variable objetivo SalePrice con el mismo formato que en los otros conjuntos.
Además la competición se basa en la medida RMSE del logaritmo de SalePrice.

```{r}
dsDataAllRecipe <- dsDataAll %>%
  mutate(SalePrice = log(SalePrice)) 
```


## Separamos los datos 

Optenemos 3 dataset (dsTest no se utilizara en esta fase)

dsTrain - Que a su vez se divide en
  dsTrain.training
  dsTrain.CV 
  
```{r}

dsTrain <- dsDataAllRecipe %>%
  filter(indTrain == 1) %>%
  select(SalePrice, everything()) %>%
  select(-c(Id,indTrain))

dim(dsTrain)

set.seed(123)
iTrain  <- createDataPartition(y=dsTrain$SalePrice, p=0.7, list=F)

dsTrain.training <- dsTrain[iTrain, ]
dsTrain.CV       <- dsTrain[-iTrain, ]

```

# Ingeniería de características con recipe

## Objeto inicial

Se crea un objeto recipe() con la variable respuesta y los predictores

```{r}
objRecipe <- recipe(formula = SalePrice ~ ., data =  dsTrain.training)

```

## Generamos los pasos 

*Eliminación variables con varianza próxima a cero
*Estandarización y escalado, sobre las variables numéricas
*Binarización de variables nominales (dummy)

*Se repite la eliminación de variables con varianza cero, ya que muchas de las variables dummy tendrán este problema. 

```{r}
# Eliminación variables con varianza próxima a cero
objRecipe <- objRecipe %>% step_nzv(all_predictors())

# Estandarización y escalado, sobre las variables numéricas
objRecipe <- objRecipe %>% step_center(all_numeric(), -SalePrice)
objRecipe <- objRecipe %>% step_scale(all_numeric(), -SalePrice)

#Binarización de variables nominales
objRecipe <- objRecipe %>% step_dummy(all_nominal(), -all_outcomes())

# Eliminación variables con varianza próxima a cero para DUMMY
objRecipe <- objRecipe %>% step_nzv(all_predictors())
```

Comprobamos el objeto Recipe
```{r}
objRecipe
```


## Entrenamiento

Se entrena el objeto recipe y se muestra el reusltado del entrenamiento

```{r}
trained_recipe <- prep(objRecipe, training = dsTrain.training)
trained_recipe
```

Se aplican las transformaciones a todo el conjunto de entrenamiento y de test
```{r}

dsDataAllRecipe.prep <- bake(trained_recipe, new_data = dsDataAllRecipe)

#Guardamos en el dataset dsDataAll los resultados incluidos los campos Id e indTrain
dsDataAll <- cbind(dsDataAllRecipe[,1:3], dsDataAllRecipe.prep[,-1])

save(dsDataAll, file = './F02_Datos/F02_03_dsDataAll_Recipe.RData')
# load('./F02_Datos/F02_03_dsDataAll_Recipe.RData')

```



